【裁判字號】    95,上易,1309
【裁判日期】    950905
【裁判案由】    家暴傷害等
【裁判全文】
臺灣高等法院刑事判決                95年度上易字第1309號
上  訴  人
即  被  告  乙○○
上列上訴人因家暴傷害等案件，不服臺灣基隆地方法院94年度易
字第557號，中華民國95年5月25日第一審判決（起訴案號：臺灣
基隆地方法院檢察署94年度偵字第3882號），提起上訴，本院判
決如下：
    主  文
上訴駁回。
    事實及理由
一、本案經本院審理結果，認第一審以上訴人即被告乙○○犯
    刑法第277條第1項及第305之罪，各判處有期徒刑6月、4月
    及3月，並均諭知易科罰金折算之標準為300元折算一日，且
    定應執行刑為有期徒刑1年，認事用法及量刑均無不當，應
    予維持，並引用第一審判決書記載之事實、證據及理由（如
    附件）。
二、被告上訴意旨仍否認有恐嚇丙○○、甲○○，傷害韓嘉信云
    云，指摘原判決不當。惟查原判決係依憑被害人丙○○、甲
    ○○、韓嘉信之指訴，及證人林陳娥、張東江、陳月汝之證
    述，認彼某之證述相等，後有被害人韓嘉信之診斷證明書在
    卷足憑，因認被告確有恐嚇傷害等犯行，經核與卷證資料相
    合，而無違論理法則與經驗法則，被告提起上訴，乃矢口否
    認上述犯行（對傷害其妻丙○○部分之犯行，則予承認），
    為無理由，應予駁回。
三、按行為後法律有變更者，適用行為時之法律，但行為後之法
    律有利於行為人者，適用最有利於行為人之法律，刑法第2
    條第1項定有明文。而被告於犯罪時之刑法第41條第1項前段
    規定：「犯最重本刑為5年以下有期徒刑以下之刑之罪，而
    受6個月以下有期徒刑或拘役之宣告，因身體、教育、職業
    、家庭之關係或其他正當事由，執行顯有困難者，得以1元
    以上3元以下折算一日，易科罰金。」第2項規定：「併合處
    罰之數罪，均有前項情形，其應執行之刑逾6月者，亦同。
    」又被告行為時之易科罰金折算標準，修正前罰金罰鍰提高
    標準條例第2條前段（現已刪除）規定，就其原定數額提高
    為100倍折算1日，則本件受刑人行為時之易科罰金折算標準
    ，應以銀元300元折算1日，經折算為新臺幣後，應以新臺幣
    900元折算為1日。惟95年7月1日修正公布施行之刑法第41條
    第1項前段則規定：「犯最重本刑為五年以下有期徒刑以下
    之刑之罪，而受六個月以下有期徒刑或拘役之宣告者，得以
    新臺幣一千元、二千元或三千元折算一日，易科罰金。」，
    第2項規定：「前項規定於數罪併罰，其應執行之刑未逾6
    月者，亦適用之。」比較修正前後之易科罰金標準，以95年
    7月1日修正公布施行前之規定，較有利於行為人，則應依刑
    法第2條第1項前段，適用修正前刑法第41條第1項前段規定
    ，定其折算標準。
四、又被告於裁判確定前犯數罪，且均係於95年7月1日之前犯之
    ，而刑法第51條業於民國94年1月7日修正公布，並於95年7
    月1日施行，修正前刑法第51條規定：「數罪併罰，分別宣
    告其罪之刑，依左列各款定其應執行者。」其中第5款規定
    ：「宣告多數有期徒刑者，於各刑中之最長期以上，各刑合
    併之刑期以下，定其刑期。但不得逾二十年。」修正後刑法
    第51條第5款規定：「宣告多數有期徒刑者，於各刑中之最
    長期以上，各刑合併之刑期以下，定其刑期。但不得逾三十
    年」比較結果，修正後刑法並非較有利於行為人，依刑法第
    2條第1項前段之規定，仍應依修正前刑法，定其應執行之刑
    。
五、另行為後法律有變更者，依修正前刑法第2條第1項之規定，
    以適用裁判時法為原則，如行為時法有利於行為人，則例外
    適用行為時法；依修正後刑法第2條第1項規定，以適用行為
    時法為原則，惟如裁判時法有利於行為人，則例外的適用裁
    判時法。以往實務見解，認原判決未及比較適用新舊法時，
    上訴後，雖比較結果以舊法有利於行為人，而原判決別無其
    他撤銷事由，仍應由本院以此為由撤銷改判。惟修正後之規
    定係以適用行為時法為原則，因此原判決雖未及比較適用，
    然上訴本院後，經比較新舊法，行為後之法律並非較有利於
    行為人，仍應適用行為時法，則原判決適用行為時法即無不
    當，自不構成撤銷之事由，併此敘明。
據上論斷，應依刑事訴訟法第368條、第373條，判決如主文。
本案經檢察官黃柏齡到庭執行職務。
中    華    民    國    95    年    9     月    5     日
                  刑事第二十庭  審判長法  官 尤豐彥
                                      法  官 張明松
                                      法  官 吳鴻章
以上正本證明與原本無異。
不得上訴。
                                      書記官 魏淑娟
中    華    民    國    95    年    9     月    8     日
附錄本件論罪科刑法條：
中華民國刑法第277條
（普通傷害罪）
傷害人之身體或健康者，處 3 年以下有期徒刑、拘役或 1 千元
以下罰金。
犯前項之罪因而致人於死者，處無期徒刑或 7 年以上有期徒刑；
致重傷者，處3年以上10年以下有期徒刑。
中華民國刑法第305條
（恐嚇危害安全罪）
以加害生命、身體、自由、名譽、財產之事，恐嚇他人致生危害
於安全者，處2年以下有期徒刑、拘役或3百元以下罰金。


司法院資訊處製作；財團法人民間司法改革基金會備份。
